　　　　　　　　　臺灣高等法院刑事判決
上　訴　人　臺灣宜蘭地方法院檢察署檢察官
被　　　告　林凱祥（原名乙○○，於94年5月9日更名）
上列上訴人因竊盜案件，不服臺灣宜蘭地方法院94年度易字第18
號，中華民國94年4月27 日第一審判決（起訴案號：臺灣宜蘭地
方法院檢察署93年度偵字第3601號、3611號；併辦案號：94年度
偵字第100號、94年度偵字第1104 號），提起上訴，本院判決如
下：
    主  文
原判決關於林凱祥（即乙○○）部分撤銷。
林凱祥共同連續踰越安全設備竊盜，處有期徒刑捌月。
    事  實
一、林凱祥（原名乙○○，於94年5月9日更名，有法務部戶役政
    連結作業系統資料在卷可稽）意圖為自己不法所有，基於概
    括之犯意，先於93年10月25日15時許，與吳志成共同基於意
    圖為自己不法所有之犯意聯絡，一同前往四周以鐵製柵欄圍
    起之宜蘭縣頭城鎮○○里○○街35號丁○○所經營之資源回
    收站，由吳志成翻越上開鐵製柵欄之安全設備進入該資源回
    收站內（無故侵入住宅部分未據告訴），徒手竊取該資源回
    收站所有之白鐵管約10公斤、鋁框約3 公斤，並將該白鐵管
    、鋁框遞交給在外接應之林凱祥，由林凱祥將之搬運置放於
    其所騎駛車號RC3—661號機車前腳踏板上，嗣於得手後正欲
    離開現場之際，為該資源回收站義工丙○○所發現並報警，
    始為警循線查知上情。林凱祥又承前概括之犯意，意圖為自
    己不法之所有，單獨一人於94年3月25日晚間8時20分許，駕
    駛車號775－ＧＲ營業用大貨車至設於宜蘭縣礁溪鄉○○路○
    段105 號甲○○所經營之金泉加油站加油，刷卡付帳完畢後
    ，竟趁加油站人員離開收費亭，疏於看管財物之際，徒手竊
    取置於收費亭內之皮包一個（內有現金新臺幣【以下同】85
    85元、775－ＧＲ號加油車隊卡簽單1張、刷油卡1張、鑰匙2
    支），得手後抽出現金，餘均棄置於宜蘭縣頭城鎮金面橋下
    ，嗣經上揭加油站負責人甲○○調閱監視畫面，再連線查詢
    可疑時段之刷卡簽單後，報警查獲。
二、案經宜蘭縣警察局礁溪分局報請臺灣宜蘭地方法院檢察署檢
    察官偵查起訴及移送併辦。
    理  由
一、上揭犯罪事實，迭據被告林凱祥於警詢、偵訊原審審理時坦
    承不諱，核與證人即被害人丁○○、證人即目擊者丙○○、
    證人甲○○、葉喬偉證述之情節相符，並有宜蘭縣警察局礁
    溪分局94年1月29日警礁刑字第0940006508 號函覆之宜蘭縣
    頭城鎮新建里資源回收站之照片、該分局礁溪派出所贓物認
    領保管單、刑事案件相片在卷可稽。關於被告於94 年3月25
    日晚間8時20分許，在宜蘭縣礁溪鄉○○路○段105 號之金泉
    加油站竊盜部分，被告於警訊、偵查時就竊取之金錢雖稱係
    現金六、七千元云云，與證人即被害人甲○○於本院證稱係
    8585元不符，然查被告於警訊時自稱其偷竊皮包後，除將現
    金抽出外，其餘皮包及其內物品已丟棄於河流橋下等語。足
    見該皮包內還有其他財物，故被告該次實際竊盜之物品，應
    以證人即被害人甲○○所證述為準確，併予敘明。依此，足
    徵被告林凱祥上開自白確與事實相符，本件事證已臻明確，
    被告林凱祥之犯行均堪予認定，均應依法論科。
二、按刑法第321條第1項第2款規定將「門扇」、「牆垣」、「
    其他安全設備」並列，所謂「門扇」指分隔住宅或建築物內
    外之間之出入口大門；「牆垣」指以土、磚、石所作成之圍
    牆；「其他安全設備」，指門扇、牆垣以外，依通常觀念足
    認為防盜之一切設備。因此，於住宅建物外所設置之鐵製圍
    籬，依社會通常觀念，自足作為防止竊盜之設備，而屬上揭
    「安全設備」之範疇。故核被告林凱祥於93年10月25日15時
    許所為竊盜犯行，係犯刑法第321條第1項第2 款之踰越安全
    設備竊盜既遂罪，公訴人認為係犯同法第320條第1項之竊盜
    罪，尚有未洽，惟其基本事實同一，本院自應予以審理，並
    變更起訴法條；被告於94年3月25日晚上8時20分所為竊盜犯
    行部分，係犯刑法第320條第1項之竊盜既遂罪。被告林凱祥
    就93年10月25日15時許犯行部分，與吳志成間有犯意聯絡，
    行為分擔，應論以共同正犯。被告林凱祥先後二次竊盜行為
    ，時間緊接，方法相同，觸犯基本構成要件相同之罪名，顯
    係基於概括犯意反覆為之，應依連續犯之規定論以較重之共
    同踰越安全設備竊盜既遂罪以一罪論，並依法加重其刑。
三、檢察官移請併案審理即94年3月25日晚上8時20分所為竊盜部
    分（94年度偵字第1104號），雖未及於起訴書中論列，但此
    部分與已起訴分，有連續犯之裁判上一罪之關係，為起訴效
    力所及，自應併予審理。
四、原審認被告林凱祥罪證明確，予以論罪科刑，固非無見，惟
    關於檢察官上訴移請併案審理即94年3月25日晚上8時20分所
    為竊盜部分（94年度偵字第1104號），與起訴部分有連續犯
    裁判上一罪關係，原審未及審理，容有未當，爰由本院撤銷
    改判，並審酌被告林凱祥之素行、智識程度；犯罪之動機、
    目的、手段、所得財物價值；犯後已坦承犯行，態度尚佳；
    被害人所受損害等一切情狀，量處如主文第二項所示之刑，
    以示懲儆。
五、被告林凱祥經合法傳喚無正當理由未到庭，爰不待其陳述逕
    行判決。
六、據上論斷，應依刑事訴訟法第369條第1項前段、第364 條、
    第299條第1項前段、第371條、第300條，刑法第28條、第56
    條、第321第1項第2款，判決如主文。
本案經檢察官洪泰文到庭執行職務。
中　　華　　民　　國　　94　　年　　8 　　月　　4 　　日
　　　　　　　　　刑事第十庭審判長法　官  陳正雄
　　　　　　　　　　　　　　　　　法　官  許宗和
　　　　　　　　　　　　　　　　  法　官  許錦印
以上正本證明與原本無異。
不得上訴。
                                  書記官  楊妙恩
中　　華　　民　　國　　94　　年　　8 　　月　　9 　　日
附錄本案論罪科刑法條全文：
刑法第321條第1項第2款：
犯竊盜罪而有左列情形之一者，處六月以上、五年以下有期徒刑
：
二  毀越門扇、牆垣或其他安全設備而犯之者。
